zh-CN: 绞纱绕线器驱动类型: 电钻驱动附件; 电动（电池）; 电动（有线）; 手动（手摇）; 其他
el: Τύπος κίνησης τυλίγματος κουβαριού: Εξάρτημα για τρυπάνι; Ηλεκτρικό (μπαταρία); Ηλεκτρικό (με καλώδιο); Χειροκίνητο (μανιβέλα); Άλλο
pt-BR: Enrolador de meadas tipo de acionamento: Acessório para furadeira; Elétrico (bateria); Elétrico (com fio); Manual (manivela); Outro
vi: Loại truyền động máy cuốn cuộn len: Phụ kiện gắn máy khoan; Điện (pin); Điện (có dây); Thủ công (quay tay); Khác
bg-BG: Тип задвижване на уреда за навиване на прежда: Приставка за бормашина; Електрическо (на батерии); Електрическо (с кабел); Ръчно (с манивела); Друго
th: ประเภทไดรฟ์ม้วนด้าย: อุปกรณ์เสริมต่อสว่าน; ไฟฟ้า (แบตเตอรี่); ไฟฟ้า (มีสาย); มือหมุน (ก้านหมุน); อื่นๆ
pl: Typ napędu nawijarki przędzy: Przystawka do wiertarki; Elektryczny (na baterie); Elektryczny (przewodowy); Ręczny (korba); Inne
pt-PT: Tipo de acionamento do enrolador de novelos: Acessório para berbequim; Elétrico (bateria); Elétrico (com fio); Manual (manivela); Outro
hu: Fonalmotolla meghajtásának típusa: Fúrógépes hajtás; Elektromos (akkumulátoros); Elektromos (vezetékes); Kézi (hajtókaros); Egyéb
lt-LT: Siūlų vyniotuvo pavaros tipas: Suktuvu varomas priedas; Elektrinis (akumuliatorinis); Elektrinis (laidinis); Rankinis (sukamas rankena); Kita
de: Antriebsart des Strangwicklers: Bohrmaschinenaufsatz; Elektrisch (Batterie); Elektrisch (kabelgebunden); Manuell (Handkurbel); Andere
fr: Type d’entraînement du dévidoir à écheveaux: Fixation pour perceuse; Électrique (batterie); Électrique (filaire); Manuel (manivelle); Autre
ja: 糸巻き機駆動方式: ドリル駆動アタッチメント; 電動 (バッテリー); 電動 (有線); 手動 (ハンドクランク); その他
sv: Drivtyp för nystanlindare: Borrmaskinsdrivet fäste; Elektrisk (batteri); Elektrisk (nätdriven); Manuell (handvev); Övrigt
sk-SK: Typ pohonu navíjača klbka: Nadstavec na vŕtačku; Elektrické (na batérie); Elektrické (do siete); Manuálne (ručná kľuka); Iné
en: Skein winder drive type: Drill-powered attachment; Electric (battery); Electric (corded); Manual (hand crank); Other
ru: Тип привода моталки для пасм: Насадка на дрель; Электрический (аккумуляторный); Электрический (проводной); Ручной (с рукояткой); Другое
nl: Skeinwinder aandrijvingstype: Boormachine-aandrijving; Elektrisch (batterij); Elektrisch (met snoer); Handmatig (slinger); Overig
ko: 실타래 감개 구동 유형: 드릴 구동식 부착물; 전동식(배터리); 전동식(유선); 수동식(핸드 크랭크); 기타
tr: Çile sarma tahrik tipi: Matkapla çalışan eklenti; Elektrikli (pilli); Elektrikli (kablolu); Manuel (el kranklı); Diğer
nb: Type drift på hespetre: Bor-drevet tilbehør; Elektrisk (batteri); Elektrisk (med ledning); Manuell (håndsveiv); Annet
zh-TW: 捲紗器驅動類型: 電鑽驅動配件; 電動 (電池); 電動 (插電); 手動 (手搖); 其他
fi: Vyyhdinpuun käyttövoiman tyyppi: Porakonekäyttöinen lisäosa; Sähkökäyttöinen (akku); Sähkökäyttöinen (johdollinen); Manuaalinen (käsikampi); Muu
hr-HR: Vrsta pogona namotača klupka: Priključak za pogon bušilicom; Električni (na baterije); Električni (na kabel); Ručni (ručica); Ostalo
sl-SI: Vrsta pogona navijalca štren: Priključek za vrtalnik; Električno (baterija); Električno (na kabel); Ročno (z ročico); Drugo
cs: Typ pohonu navíječe přadena: Nástavec na vrtačku; Elektrický (baterie); Elektrický (síťový); Manuální (ruční klika); Jiný
da: Drivtype for garnvinde: Tilbehør til boremaskine; Elektrisk (batteri); Elektrisk (med ledning); Manuel (håndsving); Andet
ro-RO: Tip de acționare pentru depănătorul de sculuri: Atașament acționat de bormașină; Electric (baterie); Electric (cu fir); Manual (manivelă); Altul
it: Tipo di azionamento dell'avvolgitore di matasse: Accessorio alimentato a trapano; Elettrico (a batteria); Elettrico (con cavo); Manuale (a manovella); Altro
es: Tipo de accionamiento del devanador de madejas: Accesorio para taladro; Eléctrico (batería); Eléctrico (con cable); Manual (manivela); Otro